【裁判字號】    98,交聲,797
【裁判日期】    981130
【裁判案由】    違反道路交通管理處罰條例聲明異議
【裁判全文】
臺灣士林地方法院交通事件裁定         98年度交聲字第797號
原處分機關  臺北市交通事件裁決所
異  議  人
即受處分人  台揚環保事業股份有限公司
代  表  人  高秀祝
代  理  人  甲○○
上列異議人即受處分人因違反道路交通管理處罰條例案件，對於
臺北市交通事件裁決所於98年6 月22日所為之處分（原處分案號
：北市裁罰字第裁22－AC0000000 號）聲明異議，本院裁定如下
：
    主  文
原處分撤銷。
台揚環保事業股份有限公司汽車駕駛人，行車速度，超過規定之
最高時速，處罰鍰新臺幣壹仟貳佰元，並記違規點數壹點。
    理  由
一、按「汽車駕駛人，行車速度，超過規定之最高時速，或低於
    規定之最低時速，除有第43條第1 項第2 款情形外，處新臺
    幣1200元以上2400元以下罰鍰。」、「汽車駕駛人有下列各
    款所列條款之一者，除依原條款處罰鍰外，並予記點：一、
    有第33條第1 項、第2 項、第38條第1 項、第40條、第45
    條、第47條第1 款至第3 款、第48條、第49條或第60條第1
    項、第2 項第1 款、第2 款情形之一者，各記違規點數一點
    。」，道路交通管理處罰條例第40條、第63條第1 項第1 款
    分別定有明文。
二、原處分意旨略以：異議人即受處分人台揚環保事業股份有限
    公司所有之車牌號碼9HD-868 號重型機車（下稱系爭機車）
    ，於民國98年4 月24日22時10分許，在臺北市○○○道○ 段
    往下山方向處，經警舉發「汽車駕駛人行車速度，超過規定
    之最高時速未滿20公里」之違規，依道路交通管理處罰條例
    第40條裁處罰鍰1,600 元，並依同條例第63條第1 項第1款
    規定（裁決書漏未依此法條記違規點數，應予補充），記違
    規點數1 點。
三、異議意旨略以：異議人即受處分人名下之系爭機車於上開受
    舉發時間係由代理人甲○○駕駛，當時行車速度並未超速，
    且本件警方採證照片中，除系爭機車外，前方車道上尚有另
    一部機車，顯見本件舉發確有爭議之處，原處分機關所據採
    證舉發照片未能充分認定受處分人違規，爰依法提出異議云
    云。
四、經查：
  (一)異議人即受處分人所有之系爭機車於上揭時地經警舉發上開
    超速違規，並系爭違規單及採證相片各1 份附卷可稽，此部
    分事實堪以認定。
  (二)異議人代理人雖辯稱：伊當時行車速度並未超速，且採證照
    片同時出現2 部機車於行進車道間，違規之認定即存在爭議
    云云，惟查：
  1.前揭路段之測速照相設備領有經濟部標準檢驗局核發之雷達
    測速儀檢定合格證書，且其檢定日期為97年7 月21日，有效
    期限為98年7 月31日，是於前揭舉發日期仍在有效期限內，
    有該合格證書1 紙附卷可稽（見本院卷第17頁）。
  2.經本院函詢受臺北市政府警察局士林分局委任裝置該測速儀
    之兩合國際有限公司，該公司函覆略以：本照相設備所使用
    之透明判讀表為針對由底片所沖洗出之相片所設計，將相片
    下方二角平行對齊透明判讀表上標示A 及B 之標線後，余線
    區域即為雷達波之範圍，本案違規相片中系爭機車所處位置
    即為雷達波範圍，故判斷其為超速違規之車輛等語，有臺北
    市政府警察局士林分局98年8 月6 日北市警士分交字第0983
    2294600 號函文及所附兩合國際有限公司製作之德國Robot
    Traffipax 交通監視自動照相設備教育訓練講義資料、兩合
    國際有限公司98年11月5 日合字98第3129號函文各1 份（見
    本院卷第14至16、18頁），又經本院依卷附透明規影本（見
    本院卷第16頁）與採證照片相互比對，亦確如上開函文所述
    ，僅有系爭機車在雷達波發射範圍內，照片中另一部前方機
    車則未在雷達波範圍內，足徵異議人所有之系爭機車即測速
    儀器之雷達波發射範圍內偵測得出之違規超速車輛無疑，受
    處分人僅以「當時行車速度並未超速」空言為辯，並不足採
    。此外，異議人復未提出其餘積極事證為佐，難認其所辯屬
    實。
  (三)綜上，本件違規事實明確，堪認異議人確有本件違規事實，
    本件異議核無理由，惟原處分機關僅依據道路交通管理處罰
    條例第40條第1 項裁處受處分人罰鍰1,200 元，漏未依同條
    例第63條第1 項第1 款之規定併記違規點數1 點，仍於法有
    違，爰由本院撤銷原裁定，自為裁定如主文，以資適法。
五、據上論結，依道路交通案件處理辦法第20條，裁定如主文。
中    華    民    國    98    年    11    月    30    日
                  交通法庭法  官   黃珮茹
以上正本證明與原本無異。
如不服本裁定應於送達後5日內向本院提出抗告狀。
                          書記官   張馨尹
中    華    民    國    98    年    11    月    30    日


司法院資訊處製作；財團法人民間司法改革基金會備份。
